【裁判字號】    95,訴,258
【裁判日期】    950926
【裁判案由】    違反毒品危害防制條例
【裁判全文】
臺灣雲林地方法院協商程序宣示判決筆錄
公  訴  人  臺灣雲林地方法院檢察署檢察官
被      告  乙○○
            現於臺灣雲林看守所   羈押中
指定辯護人  本院公設辯護人  甲○○
上列被告因95年度訴字第258 號違反毒品危害防制條例案件，經
檢察官提起公訴（94年度毒偵字第2019、2149號、95年度毒偵字
第594 、1186、690 號），經檢察官聲請法院改依協商程序而為
判決，本院認為適當，同意由受命法官獨任進行協商判決程序，
於中華民國95年9 月26日上午9 時20分在本院第一法庭宣示判決
，以代判決書，出席職員如下：
    法  官  楊昱辰
    書記官  黃秋萍
    通  譯  劉玉滿
法官起立朗讀判決主文、犯罪事實要旨、處罰條文並告知上訴限
制、期間及提出上訴狀之法院，且諭知記載其內容：
一、主文：乙○○連續施用第一級毒品，累犯，處有期徒刑拾月
    ，扣案之海洛因貳小包分別淨重零點零公克（空包裝袋重
    零點肆公克）、淨重零點貳伍公克（空包裝袋重零點貳陸
    公克）均沒收銷燬之，扣案之注射針筒支、止血帶壹條沒
    收之; 又連續施用第二級毒品，累犯，處有期徒刑陸月。應
    執行有期徒刑壹年貳月，扣案之海洛因貳小包分別淨重零點
    零公克（空包裝袋重零點肆公克）、淨重零點貳伍公克
    （空包裝袋重零點貳陸公克）均沒收銷燬之，扣案之注射針
    筒支、止血帶壹條沒收之。
二、犯罪事實要旨：
    94年度毒偵字第2019、2149號原起訴部分：乙○○前因施用
    第2 級毒品案件，先後2 次經觀察、勒戒後，均認無繼續施
    用毒品之傾向，由臺灣雲林地方法院檢察署檢察官各於民國
    88 年10 月20日以88年度毒偵字第243 號、89年8 月3 日以
    89年度毒偵緝字第87號為不起訴處分確定；復於91年間因施
    用第1 級毒品案件，先送強制戒治，並由檢察官提起公訴，
    嗣經本院於92年4 月28日，以92年度訴字第140 號判決處有
    期徒刑6 月，嗣於同年5 月18日確定；強制戒治部分，則因
    戒治成效合格，獲裁定停止戒治，所餘戒治期間付保護管束
    ，而於92年4 月8 日停止戒治離開戒治所。惟其於保護管束
    期間，復分別因施用第1 級、第2 級毒品案件，經撤銷停止
    戒治，再於92年8 月29日入所接續執行殘餘戒治，迄93年1
    月9日 因毒品危害防制條例修正施行而釋放出所；刑事部分
    並由臺灣雲林地方法院檢察署檢察官各於92年10月22日以92
    年度毒偵字第985 號、93年3 月11日以92年度毒偵字第1273
    號提起公訴及聲請簡易判決，嗣經本院分別於92年11月28日
    以92 年 度訴字第597 號、93年3 月29日以93年度虎簡字第
    92號，各判處有期徒刑7 月、6 月，並分別於92年12月19日
    、93年4 月26日確定。其上開先後所判徒刑經接續執行，甫
    於94 年6月10日假釋期滿執行完畢。詎其仍不思悔改，於強
    制戒治執行完畢釋放後5 年內，復基於施用第1 級毒品海洛
    因及第2 級毒品甲基安非他命之概括犯意， (一)自94 年9
    月間之某日起至94年11月15日止，在其雲林縣斗六市鎮○○
    ○○路30巷6 號住處，以將毒品海洛因摻水置於針筒內注射
    手臂之方式，連續施用第1 級毒品海洛因多次；自94年10月
    25日採尿往前回溯96小時內之某時起至94年11月16日採尿往
    前回溯96小時內之某時止，在上開住處，以玻璃球燒烤方式
    ，連續施用第2 級毒品甲基安非他命多次。嗣為警分別於：
    94年10月25日11時50分許，在雲林縣斗六市○○街1 巷口查
    獲，並扣得第1 級毒品海洛因1 小包（淨重零點零公克，
    空包裝袋重零點肆公克）及其所有供施用毒品之器具注射
    針筒1 支;94 年11月16日20時50分許，在雲林縣斗六市鎮○
    路與明德北路口查獲，並扣得第1 級毒品海洛因1 小包（淨
    重零點貳伍公克，空包裝袋重零點貳陸公克）。（二）自95
    年2 月底某日起，至95年4 月29日13時許，在同上住處，以
    將海洛因粉末摻水置入針筒內注射之方式，以10日施用1 次
    之頻率，連續施用第1 級毒品海洛因多次。嗣於95年4 月30
    日10 時40 分許，乙○○駕駛車牌號碼AR-6499 號自小客車
    行經雲林縣斗六市○○路55巷口前時，因形跡可疑，為警攔
    檢查獲，並扣得注射針筒1 支。（三）自95年3 月初某日起
    ，至95 年5月15日13時許止，在同上住處，或斗六市○○路
    ○ 段21 1號7 樓之5 等地，以將海洛因粉末摻水置入針筒內
    注射之方式，以1 至2 日施用1 次之頻率，連續施用第1 級
    毒品海洛因多次。並於上開時地，施用第二級毒品甲基安非
    他命數次。嗣於95年5 月15日14時20分許，為警在林淑亙位
    於雲林縣斗六市○○路○ 段211 號7 樓之5 住處內查獲，並
    扣得注射針筒1 支及止血帶1 條。（四）自95年6 月29日採
    尿回溯前72、96小時內之某時，在上開住處所，以施打及玻
    璃球燒烤方式，施用第1 、2 級毒品。嗣因遭通緝，為警於
    95年6 月29日23時10分許，在雲林縣斗南鎮○○路第二市場
    內查獲，並對其採尿送驗，驗得嗎啡及甲基安非他命陽性反
    應。
三、應適用之法條：刑事訴訟法第455 條之4 第2 項、第455 條
    之8 ，毒品危害防制條例第10條第1 項、第2 項、第18條第
    1 項前段，刑法第11條前段、第2 條第1 項前段、修正前刑
    法第56條、修正前刑法第47條、修正前刑法第38條第1 項第
    2 款、修正前刑法第51條第5 款。
四、協商判決除有刑事訴訟法第 455條之 4第 1項第 1款於本訊
    問程序終結前，被告撤銷協商合意或檢察官撤回協商聲請者
    ；第 2款被告協商之意思非出於自由意志者；第 4款被告所
    犯之罪非第455條之2第 1項所得以協商判決者；第 6款被告
    有其他較重之裁判上一罪之犯罪事實者；第 7款法院認應諭
    知免刑或免訴、不受理者情形之一，及違反同條第 2項「法
    院應於協商合意範圍內為判決；法院為協商判決所科之刑，
    以宣告緩刑或二年以下有期徒刑、拘役或罰金為限」等情形
    外，不得上訴。
五、本件如得上訴且不服本判決時，得自收受宣示判決筆錄送達
    之日起十日內，向本院提出上訴狀（須附繕本），上訴於第
    二審法院。
六、依據刑事訴訟法第455 條之9 之規定，作成本宣示判決筆錄
    ，以代判決書。
中    華    民    國    95    年    9     月    26    日
                  臺灣雲林地方法院刑事第一庭
                              書記官  黃秋萍
                              法  官  楊昱辰
以上正本證明與原本無異。
                              書記官  黃秋萍
中    華    民    國    95    年    9     月    28    日


司法院資訊處製作；財團法人民間司法改革基金會備份。
